---
title: "Monitor użycia"
author: "Admin"
date: '`r paste("Date: ",Sys.Date())`'
output: 
      rmdformats::readthedown:
            css: ./readthedown.css
            html: ./readthedown.html
            fig_width: 12
            fig_height: 8
            highlight: tango
            lightbox: TRUE
            thumbnails: FALSE
            gallery: TRUE
            use_bookdown: TRUE
            toc_depth: 3
            code_folding: hide
---

```{r, include = FALSE}
library(dplyr)
library(knitr)
library(kableExtra)
library(ggplot2)
library(maps)
library(ggmap)
library(plotly)
library(scales)
options(stringsAsFactors = F)
knitr::opts_knit$set(root.dir = "./")
```

```{r, include = FALSE}
# load input files
phrase_data <- read.table("../data/monitorowanie-fraz.tsv", header = T, sep="\t")
phrase_data$relevance_score <- as.character(phrase_data$relevance_score)
all_data <- read.table("../data-analysis/log-data//mock_request_data.csv", header = T, sep=",") %>%
  dplyr::filter(country == "Poland") %>%
  dplyr::group_by(city) %>%
  dplyr::mutate(mean_lon = mean(lon)) %>%
  dplyr::mutate(mean_lat = mean(lat)) %>%
  dplyr::mutate(city_count = n()) %>%
  dplyr::ungroup() %>%
  dplyr::mutate(category_name = ifelse(category_name == "", "Inne", category_name))

all_data <- dplyr::mutate(all_data, size = c(rep(50, 2000), rep(80, 2000), rep(100, nrow(all_data)-4000)))
all_data$date <- as.Date(all_data$date, format = c("%Y-%m-%d"))

viri <- c("#440154FF", "#481567FF", "#482677FF", "#453781FF", "#404788FF", "#39568CFF", "#33638DFF", "#2D708EFF",
          "#287D8EFF", "#238A8DFF", "#1F968BFF", "#20A387FF", "#29AF7FFF", "#3CBB75FF", "#55C667FF", "#73D055FF",
          "#95D840FF", "#B8DE29FF", "#DCE319FF", "#FDE725FF")
viri2 <- gsub("FF", "", viri)
```


# Domeny wykorzystujące dane 

## Śledzenie fraz na stronach lub w wynikach wyszukiwania

Wyniki monitoringu referencji do strony dane.gov.pl w witrynach internetowych uzyskane z portalu Google Alerts. Z listy aplikacji wykluczane są strony informacyjne i rządowe. Każda pozostała jest rangowana wg. prawdopodobieństwa wykorzystania danych z portalu (jak na przykład obnecność tabel, słów kluczowych, kategorii charakterystycznych dla źródeł dane.gov.pl) i jej popularności.

```{r, include = TRUE, echo = F}
knitr::kable(phrase_data[, -6]) %>%
   kable_styling(bootstrap_options = c("striped", "hover", "condensed"),
                 position = "float_left")
```

# Mapa danych

Poniższy wykres przedstawia liczbę zapytań o dane z domeny dane.gov.pl w poszczególnych miastach Polski

```{r, include = TRUE, message = F, echo = F}
p <- ggplot(all_data, aes(mean_lon, mean_lat)) +
        borders(regions="poland", size=1, fill="#D3D3D3") +
        coord_fixed(1.6) +
        geom_point(aes(color = city, size = city_count), alpha=0.5) +
        labs(color = "miasto", size = "liczba zapytań") +
        scale_size_continuous(range = c(1, 30)) +
        scale_color_manual(values=viri) +
        theme_void(base_size=20) +
        guides(color = guide_legend(override.aes = list(size = 7))) +
        ggtitle("Liczba zapytań w poszczególnych miastach")
plot(p)

```

# Kategorie pobieranych danych

Poniższe wykres prezentuje procentowy poszczególnych kategorii danych we wszystkich pobieranych danych oraz ilość pobieranych danych (mierzony ilością zapytań) w poszczególnych okresach czasu 

```{r, include = TRUE, message = F, echo = F}
categories <- data.frame(table(all_data$category_name))
cat_viri <- viri2[1:nrow(categories)]

slices <- categories$Freq
lbls <- categories$Var1
pct <- round(slices/sum(slices)*100)
lbls <- paste(lbls, pct) # add percents to labels
lbls <- paste(lbls,"%",sep="") # ad % to labels 
pie(slices, labels = lbls, main="Najczęściej pobierane typy danych", col = cat_viri)

```

```{r, include = TRUE, message=F, warning = F, echo = F}
p <- ggplot(all_data, aes(x = date)) +
        geom_bar(aes(fill = category_name), alpha=0.7, binwidth = 90) +
        #scale_fill_manual(values=blue_pallete) +
        scale_x_date(date_breaks="3 months", date_labels="%Y-%m") +
        theme(axis.text.x = element_text(angle = 45, hjust = 1, size = 12),
              axis.text.y = element_text(size = 12),
              axis.title = element_text(size = 16),
              legend.text = element_text(size = 12),
              legend.title = element_text(size = 16),
              plot.title = element_text(size = 20, hjust = 0.5)) +
        labs(fill = "kategoria danych") +
        xlab("data") +
        ylab("liczba zapytań") +
        scale_fill_manual(values=viri) +
        ggtitle("Ilość danych w każdej kategorii w danym okresie")

plot(p)

```

# Kategorie użytkowników

Poniższe wykresy prezentują procentowy poszczególnych kategorii użytkowników we wszystkich pobieranych danych oraz ilość pobieranych danych (mierzony ilością zapytań) w poszczególnych okresach czasu 

```{r, include = TRUE, message = F, echo = F}
categories <- data.frame(table(all_data$user_category))
cat_viri <- viri2[1:nrow(categories)]

slices <- categories$Freq
lbls <- categories$Var1
pct <- round(slices/sum(slices)*100)
lbls <- paste(lbls, pct) # add percents to labels
lbls <- paste(lbls,"%",sep="") # ad % to labels 
pie(slices, labels = lbls, main="Typy użytkowników najczęściej pobierających dane", col = cat_viri)

```

```{r, include = TRUE, message=F, warning = F, echo = F}
p <- ggplot(all_data, aes(x = date)) +
        geom_bar(aes(fill = user_category), alpha=0.7, binwidth = 90) +
        scale_x_date(date_breaks="3 months", date_labels="%Y-%m") +
        theme(axis.text.x = element_text(angle = 45, hjust = 1, size = 12),
              axis.text.y = element_text(size = 12),
              axis.title = element_text(size = 16),
              legend.text = element_text(size = 12),
              legend.title = element_text(size = 16),
              plot.title = element_text(size = 20, hjust = 0.5))+
        labs(fill = "typ użytkowników") +
        xlab("data") +
        ylab("liczba zapytań") +
        scale_fill_manual(values=viri) +
        ggtitle("Ilość zapytań od użytkowników poszczególnych typów w danym okresie")

plot(p)

```

# Statystyki

## Top 10 zbiorów danych

10 najcześciej pobieranych zbiorów danych w roku 2019

```{r, include = TRUE, echo = F}
all_data <- all_data %>%
  dplyr::mutate(year = gsub("-.*", "", date)) %>%
  dplyr::mutate(year = as.numeric(year))

year_id <- 2019
  year_data <- all_data[all_data$year == year_id, ]
  year_title <- data.frame(table(year_data$title))
  year_title <- dplyr::arrange(year_title, desc(Freq))
  year_title$Var1 <- as.character(year_title$Var1)
  year_title <- dplyr::inner_join(year_title, year_data[, c("title", "category_name")], by = c("Var1" = "title"))
  year_title <- year_title[!duplicated(year_title), ]
  year_title <- year_title[1:10, c(1, 3, 2)]
  colnames(year_title) <- c("tytuł", "kategoria", "ilość pobrań")
  row.names(year_title) <- NULL
  
  knitr::kable(year_title, caption = paste0("Rok ", year_id)) %>%
   kable_styling(bootstrap_options = c("striped", "hover", "condensed"),
                 position = "float_left")

```

## Top 10 użytkowników danych

10 użytkowników generujących najwięcej zapytań w roku 2019

```{r, include = TRUE, echo = F}
all_data <- all_data %>%
  dplyr::mutate(year = gsub("-.*", "", date)) %>%
  dplyr::mutate(year = as.numeric(year))

year_id <- 2019
  year_data <- all_data[all_data$year == year_id, ]
  year_title <- data.frame(table(year_data$title))
  year_title <- dplyr::arrange(year_title, desc(Freq))
  year_title$Var1 <- as.character(year_title$Var1)
  year_title <- dplyr::inner_join(year_title, year_data[, c("title", "category_name")], by = c("Var1" = "title"))
  year_title <- year_title[!duplicated(year_title), ]
  year_title <- year_title[1:10, c(1, 3, 2)]
  colnames(year_title) <- c("tytuł", "kategoria", "ilość pobrań")
  row.names(year_title) <- NULL
  
  knitr::kable(year_title, caption = paste0("Rok ", year_id)) %>%
   kable_styling(bootstrap_options = c("striped", "hover", "condensed"),
                 position = "float_left")

```
